# 非经营情况下企业递延资产负债的特殊处理

提问人：茶前饭后 时间：2019-11-26 06:30:15
请教版主，企业通过资产基础法评估收购一家公司，实际上是为了获得这家公司的土地将来拆迁他用，这家公司本身是空壳且以后也不再用于经营，那么在合并日做非同一控制下合并时，被收购企业个别公允价值报表转换中，评估增值的土地房产计入资本公积，这个税会差异还需要再做个递延所得税负债吗？
我的理解是不应该，因为公司今后不再经营，另外递延所得税资产负债正常情况下是要根据税会差异今后通过所得税费用转回的，没有经营的企业不应该存在所得税费用，所以不应该递延资本公积。
望版主指点！

回答人：chenyiwei
“收购一家公司，实际上是为了获得这家公司的土地将来拆迁他用，这家公司本身是空壳且以后也不再用于经营” 是否表明该标的公司在被收购时不构成 “业务”，而是一个单一资产实体？
如果是，则对其收购不构成企业合并，这种情况下在收购方合并报表层面不满足确认递延所得税资产/负债的条件。但在标的公司自身报表层面，如果选择将其按公允价值调账的，则在将评估增值金额贷记资本公积时，仍需预留出对应的递延所得税负债，且后续转回时计入损益而不是资本公积。